【裁判字號】    90,上訴,505
【裁判日期】    900709
【裁判案由】    毒品危害防制條例
【裁判全文】
臺灣高等法院臺南分院刑事判決            九十年度上訴字第五五號       Ｇ
      上  訴  人
      即  被  告  甲  ○  ○
      選任辯護人  鍾  竹  簧
右上訴人因違反毒品危害防制條例案件，不服臺灣雲林地方法院八十九年度訴字第四
六八號中華民國九十年二月二十六日第一審判決（起訴案號：臺灣雲林地方法院檢察
署八十九年度偵緝字第一六二號），提起上訴，本院判決如左：
      主      文
上訴駁回。
      事      實
一、甲○○於民國（下同）八十九年七月六日凌晨三時許，在雲林縣斗南鎮爵士撞球
    場內遇見乙○○及陳明鴻，乙○○即向甲○○詢問有無安非他命可賣，甲○○基
    於意圖營利之犯意，答覆有安非他命可賣，乙○○即將新台幣一千元交付予甲○
    ○，甲○○先行走到撞球場外，再進來時告訴乙○○到撞球場外面向一名不詳姓
    名之人拿取安非他命一小包。嗣於同日上午九時三十分許，乙○○與陳明鴻在雲
    林縣大埤鄉北和村老人活動中心二樓撞球處施用所購買之安非他命時為警查獲，
    循線查悉上情。
二、案經雲林縣警察局斗南分局移送臺灣雲林地方法院檢察署檢察官偵查起訴。
      理      由
一、訊據上訴人即被告甲○○矢口否認前揭犯行，辯稱：他沒有賣安非他命給乙○○
    ，是因為他要打乙○○，乙○○懷恨在心才陷害他販賣毒品云云。
二、經查：
（一）證人乙○○於警訊及偵查中皆證稱：八十九年七月六日凌晨三時許，在斗南鎮
      爵士撞球場向綽號「虎仔」之甲○○以一千元購買安非他命一小包等語，核與
      證人陳明鴻於偵查中證稱：八十九年七月六日凌晨二、三時在斗南爵士撞球場
      ，他與乙○○遇見甲○○，乙○○向甲○○問有無安非他命，甲○○說「有」
      ，他們二人就出去，錢一千元是乙○○出的等語，均相符合，其二人對購買之
      時間、地點、交易之金額、數量及當時情形均證述詳細，顯非無稽誣指之詞。
      而證人乙○○於原審初訊時，問其於警訊及偵查中所證是否實在，其仍堅定地
      表示：他確係在八十九七月六日凌晨在斗南爵士撞球場，向甲○○購買安非他
      命等語，益見其前之所證，應屬實在。至證人乙○○與證人陳明鴻就二人如何
      分擔上開購買安非他命之一千元，或有出入，惟於有用一千元向被告購買安非
      他命之事實則無影響，是尚不能以該二人對購買毒品之代價有所出入即動搖其
      二人證詞之證據力。
（二）再被告雖辯稱係因其有毆打證人乙○○，所以乙○○才要誣指他云云，惟查，
      被告此部分之辯詞於警訊及偵查既未提出，而於審理中又未能明確指出其毆打
      證人乙○○之時間、地點及動機，顯然是事後臨訟卸責之詞，不足採信。
（三）又查被告既不承認其有前開販賣安非他命之事實，本院自無從查得其販入上開
      安非他命之真正價格及其是否因非法販賣該安非他命予前揭證人而獲得具體利
      潤之金額，然查安非他命物稀價昂，取得不易，且為政府嚴予查緝取締之違禁
      物，而非法販賣安非他命之刑責甚重，凡非法販賣安非他命者苟無利潤可圖，
      衡情應無甘冒被查緝法辦重刑之危險而無端平價供應他人，基上說明，堪認本
      件被告販入安非他命之價格必較販出之價格低廉，或以同一價格而減少安非他
      命之份量，而有從中賺取差額利潤圖利之意圖及事實，此應屬合於論理法則且
      不違背社會通常經驗之理性判斷，且被告與前揭證人彼此間並無特殊之交情，
      苟被告買賣間無利潤可圖，則被告縱使至愚亦無甘冒被移送法辦之危險，平白
      從事非法販賣之理，是其本件販賣安非他命予前揭證人，必有從中賺取利潤無
      疑，其有營利之意圖甚明，綜上所述，被告販賣安非他命之犯行，事證明確堪
      以認定，應依法論科。
三、核被告所為，係犯毒品危害防制條例第四條第二項之販賣第二級毒品罪。被告販
    賣第二級毒品安非他命而持有安非他命之低度行為，應為其販賣安非他命之高度
    行為所吸收，不另論罪。原審判決因認被告罪證明確，適用毒品危害防制條例第
    四條第二項、第十九條第一項之規定，並審酌被告之素行、犯罪動機、目的、手
    段、智識程度，其有施用毒品之前科，非但未改吸毒惡習，更進而販賣毒品，毒
    化社會，毒害他人，所生之危害甚鉅，且在其經查獲後，不知坦承犯行，犯後態
    度不佳等一切情狀，量處有期徒刑七年。被告販賣安非他命所得一千元，應依毒
    品危害防制條例第十九條第一項之規定宣告沒收，如全部或一部不能沒收時，應
    以其財產抵償之。至扣案吸食工具塑膠管二支、燈泡一個，為證人乙○○所有作
    為吸毒之用，已經乙○○於審理中陳述明確，顯非本案證據，應退回檢察官另為
    適當之處置。認事用法並無不當、量刑亦甚妥適，被告空言否認犯行，指摘原判
    決不當提起上訴，核無理由，應予駁回。
據上論結，應依刑事訴訟法第三百六十八條，判決如主文。
本案經檢察官王碧霞到庭執行職務。
中    華    民    國      九十      年      七      月      九          日
                                  臺灣高等法院臺南分院刑事第四庭
                                      審判長法官  陳    義    仲
                                            法官  徐    財    福
                                            法官  宋    明    蒼
右正本證明與原本無異。
如不服本判決，應於判決送達後十日內向本院提出上訴狀，其未敘述理由者並應於提
出上訴狀後十日內向本院補提理由書（應附繕本)。
                                      法院書記官  余    素    美
中    華    民    國      九十      年      七      月      十一        日
附錄法條：
毒品危害防制條例第四條第二項：製造、運輸、販賣第二級毒品者，處無期徒刑或七
                              年以上有期徒刑，得併科新臺幣七百萬元以下罰金
                              。


司法院資訊處製作；財團法人民間司法改革基金會備份。
